Fundo Las Mercedes, Parcela nº 26, Choihue Bajo,

Yumbel 1

(+56) 9 7578 6353 / (+56) 9 9284 7379



samu.silva@gmail.com



www.eztaller.cl



github.com/samucoc 🔽



OBJETIVO

Profesional con experiencia en el área de las tecnologías de información, capaz de analizar, implementar y dar soporte a sistemas computacionales. Además, establece levantamientos de requerimientos computacionales, implantación de técnicas de programación y recuperación y administración de información



EDUCACIÓN

Analista Programador | INACAP Valparaíso | Titulado

Agosto 2006 - Agosto 2008

SAMUEL FELIPE

SILVA DÍAZ

Semestres cursados: 5

INGENIERÍA EN INFORMÁTICA | U. DE VALPARAÍSO | Incompleto

MARZO 2001 - MARZO 2006

Semestres cursados: 6



EXPERIENCIA

Analista Programador | Ingeniería Netdatabio S.A

JUNIO 2008 – DICIEMBRE 2008

Mantención del sitio web www.netdatabio.com, el desarrollo módulo especificación de requerimientos de los problemas presentados por los clientes de Ingenieria Netdatabio S.A.

Analista Programador | Mercator S.A

MAYO 2010 A SEPTIEMBRE 2011

Migración Sitio MiPyme de Servicios de Impuestos Internos, actualización de sistema de estadísticas de Google Analytics y Certifica para VTR Global SA, desarrollo de sistemas para cinemark Chile y cinemark Argentina (Sistema de Requerimientos Internos), entre otros desarrollos

Analista Programador | Grupo Técnico S.A

MAYO 2011 A SEPTIEMBRE 2011

Desarrollo de Aplicación sistémica de gestión operacional de GTS (AGT).

Analista Programador | Sebter Ingenieros Consultores

NOVIEMBRE 2011 A MARZO 2014

Actualización de sistema de gestión de facturación y arriendos para Vigomaq, mantención de sistema de gestión documental el Puerto Terrestre Los Andes (PTLA) y desarrollo sistema para certificación OEA.

Jefe de Departamento de Informática | Importadora Yonley Limitada

ENERO 2013 - OCTUBRE 2017

Levantamiento de Requerimientos, Evaluación, Estimación y Gestión de los proyectos informáticos de la empresa. Desarrollo de sistema ERP y gestión de flotas hecho a la medida de la empresa.

Analista Programador | Grupo DTG SpA

FEBRERO 2018 A AGOSTO 2018

Desarrollo aplicación de escritorio para conexiones del tipo Websocket entre equipos Transbank y un sistema web y un sistema de transportes de contenedores y actualización del sitio administrativo Energy

Desarrollador .NET | Prevsis SpA

SEPTIEMBRE 2018 A FEBRERO 2019

Actualización módulos Auditoría, Investigación de Incidentes y Dashboard de sistema SGR4 de Prevsis

Líder (s) Departamento Continuidad Zona Norte | Sistemas Expertos SpA

Febrero 2019 A Octubre 2020

Apoyo en la Evaluación, Estimación y Gestión de los requerimientos informáticos de la empresa. Actualización módulos Abastecimiento, Farmacia y Pabellón de sistema ERP diseñado para la gestión hospitalaria.

Desarrollador PHP externo | Actis SpA

NOVIEMBRE 2020 A ABRIL 2021

Creación CMS ofertas y generación de sistema para Habitabilidad del Ministerio de Desarrollo Social.

Consultor .NET Junior | Api-ux SpA

Mayo 2021 A Mayo 2022

Apoyo en el área de IoT el desarrollo y mantención de Portal Iot de SMA, además de las conexiones en línea de datos en tiempo real de empresas reguladas por la SMA.

Desarrollador Backend | Genkai Studio SpA

MARZO 2023 A MAYO 2023

Actualización API ExpoGames 2023 y Manual Buenas Prácticas de Mutual Seguridad.

Consultor Freelance | GESCOL Consultores

SEPTIEMBRE 2013 A LA FECHA

Actualización sitio corporativo Gescol (Wordpress) y desarrollo plataforma web para gestión educativa SIGE. Además, se desarrolla una aplicación móvil para SIGE

Desarrollador PHP | Actis SpA

JUNIO 2022 A LA FECHA

Desarrollo sistemas de gestión para plataforma SIGEC y Oferta de MDSF, Permisos de MBN, Integración MTT de Minvu, Actualización de SAFI-MOP, Mantención de RECO de IPS, Mejor niñez y MecuidoTecuido de Senama



APTITUDES

- Idiomas: Español, Inglés (nivel medio)
- Sistemas Operativos: GNU/Linux, Windows
- Lenguajes: C, C++, C#, Java, Visual Basic.
 Versionamiento: GIT, SVN
- Desarrollo Web: PHP, ASP, Javascript, Ajax, Vue, ReactJs, Boostrap, CSS, Java, .Net
- SQL: MySQL, PostgreSQL, Oracle PL/SQL, SQL Server.
- NoSQL: MongoDB, CosmosDB
- Scripting: PHP, Perl, Python
- **Despliegue**: Docker, Azure Container instances, Azure Functions

- Frameworks: Yii, Laravel, Cakephp, .Net Core (Entity - Dapper), Codeigniter4
- Métodos Agiles: Scrum
- Trackers: Teams, Trello
- Ciencia de datos: R
- BPM BI: PowerBI Pro
- Microsoft Azure: IoT Hub, Stream Analytics, Azure Data Factory

- PROYECTOS

- Sistema ERP para Comercializadora e Importadora Yonley Ltda: Sistema ERP que contiene los siguientes módulos: Ventas, Cobranza, Bodega, Existencias, Tesorería, Bodega y RRHH.
- Sistema de Gestión de Flotas GPS: Sistema que permite planificar, administrar y controlar flotas de vehículos. Esto se realiza mediante la ubicación del vehículo y las políticas que se implanten en la flota.
- Sistema de Facturación Electrónica, ventas y arriendos VIGOMAQ: Sistema que permite generar documentos tributarios electrónicos (DTE): facturas electrónicas, guías de despacho electrónicas, notas de crédito electrónicas y notas de débito electrónicas para los arriendos y ventas de maquinaria para la construcción.
- Sistema SIGE para la gestión educacional: Sistema ERP enfocado a la gestión educacional. Este contiene los siguientes módulos: Académico, Administrativo, Financiamiento Compartido y Presupuestos.
- Aplicación de escritorio para la conexión entre un equipo de Transbank y un sistema web: Sistema que permite la conexión segura entre un equipo de Transbank (POS Integrado) y un sistema, de preferencia, web.
- Sistema ERP para la gestión hospitalaria: Sistema ERP que permite gestionar el abastecimiento, farmacia, compras, bodega, gestión de camas, hospitalización y urgencias.
- **Sistema CMS para MDS Ofertas:** Sistema que permite ingresar programas del ministerio de desarrollo social y lanzar ofertas o noticias con respecto a esos.
- Sistema de planificación de propuestas de compras y adquisición del Programa Habitabilidad del MDS. Sistema que permite hacer un seguimiento a las soluciones del programa habitabilidad, iniciando el proceso como cerrándose.
- Sistema CONEXIÓN EN LÍNEA A LA SMA. Sistema que incluye captura y monitoreo de datos en tiempo real de variables y parámetros de interés registrados tanto por CEMS, como por otros instrumentos utilizados para el monitoreo ambiental, según lo establecido en los respectivos instrumentos de carácter ambiental que imponen dicha obligación de conexión
- Sistema de Gestión de Convocatorias para MDS. Sistema que permite hacer la gestión de todas las convocatorias realizadas en los distintos departamentos de MDS.

CERTIFICACIONES

- .NET Core C# EF y MVC: Crea una WebApp completa desde cero 2021 Udemy
- Construyendo Web APIs RESTful con ASP.NET Core 6 2021 Udemy
- AZ-900 Azure Fundamentals: Teoría+ Test+ Labs. +AZ900 Gratis 2022 Udemy
- Master en Frameworks JavaScript: Aprende Angular, React, Vue 2022 Udemy
- [2022] Scrum Master Certificación 2022 Udemy
- ReactJs Hooks + API Rest C# + Material UI [2022]
- Lifelong Learning, Issued by CertiProf [2023]

Número de certificado: UC-ff219bee-87a4-4d29-a682-c2ffa64d4045
Url del certificado ude.my/ UC-ff219bee-87a4-4d29-a682-c2ffa64d4045
Número de referencia: 0004



CERTIFICADO DE FINALIZACIÓN

Construyendo Web APIs RESTful con ASP.NET Core 6

Instructores Felipe Gavilán

Samuel Silva

Fecha 2 de Febrero de 2022 Duración 22 horas en total



Número de certificado: UC-9af977bb-5bee-47b2-b5c1-f32909e897fe
Url del certificado ude.my/UC-9af977bb-5bee-47b2-b5c1-f32909e897fe
Número de referencia: 0004

CERTIFICADO DE FINALIZACIÓN

.NET Core C# EF y MVC: Crea una WebApp completa desde cero

Instructores Mariano Puglisi, Fernando Burza

Samuel Silva

Fecha 2 de Febrero de 2022 Duración 15 horas en total

Número de certificado: UC-38249e1b-658f-400c-906f-2067a5202df3
Url del certificado ude.my/UC-38249e1b-658f-400c-906f-2067a5202df3
Número de referencia: 0004



CERTIFICADO DE FINALIZACIÓN

AZ-900 Azure Fundamentals: Teoría+ Test+ Labs. +AZ900 Gratis

Instructores Data Bootcamp

Samuel Silva

Fecha 2 de Abril de 2022

Duración 6.5 horas en total



Número de certificado: UC-fc55d484-5e91-497d-aa3b-a716c7cf0139
Url del certificado ude.my/UC-fc55d484-5e91-497d-aa3b-a716c7cf0139
Número de referencia: 0004

CERTIFICADO DE FINALIZACIÓN

Master en Frameworks JavaScript: Aprende Angular, React, Vue

Instructores Víctor Robles

Samuel Silva

Fecha 15 de Septiembre de 2022 Duración 26.5 horas en total

Número de certificado: UC-f6c6caea-e8c0-4b09-89f6-fb8fe0baeb72
Url del certificado ude.my/UC-f6c6caea-e8c0-4b09-89f6-fb8fe0baeb72
Número de referencia: 0004



CERTIFICADO DE FINALIZACIÓN

Master en JavaScript: Aprender JS, jQuery, Angular, NodeJS

Instructores Víctor Robles

Samuel Silva

Fecha 27 de Septiembre de 2022



Número de certificado: UC-08ff6523-232f-44ac-beaa-37c391b21a11
Url del certificado ude.my/UC-08ff6523-232f-44ac-beaa-37c391b21a11
Número de referencia: 0004

CERTIFICADO DE FINALIZACIÓN

[2022] Scrum Master Certificación

Instructores Ismael Ramirez

Samuel Silva

Fecha 15 de Septiembre de 2022 Duración 3.5 horas en total

Número de certificado: UC-fd422617-7ad6-4a78-99ed-db327f98b36b Url del certificado ude.my/UC-fd422617-7ad6-4a78-99ed-db327f98b36b Número de referencia: 0004



CERTIFICADO DE FINALIZACIÓN

ReactJs Hooks + API Rest C# + Material UI [2022]

Instructores Mariano Puglisi, Fernando Burza, Mariano Puglisi

Samuel Silva

Fecha 8 de Noviembre de 2022 Duración 14.5 horas en total





CERTIFICADO DE TITULO (COPIA)

Certifico que con fecha 04 de Octubre de 2008

Samuel Felipe Silva Díaz

Rut: 15.829.807-4

cumplió con los requisitos exigidos por El CENTRO DE FORMACIÓN TÉCNICA INACAP

y ha obtenido el Título

Técnico de Nivel Superior Analista Programador

Número 25.556 del Registro General de Títulos y Certificados de esta Institución.

Santiago, 08 de marzo de 2023

CÓDIGO DE VERIFICACIÓN 21A64B79D412AB16

Fecha de Emisión 08-03-2023 12:03:52 hrs. - Incorpora Firma Electrónica Avanzada

La Institución o persona ante quien se presente este Certificado, podrá verificarlo en www.inacap.cl

MARIA SOLEDAD FIGUEROA MANDIOLA
SECRETARIA GENERAL

1 de 1

Verificado y Firmado por Certificado Educacion Superior

Creado el: 2023-03-08 12:04:03 ACEPTA

Este documento es la represetación de un documento original en formanto electrónico. Para verificar el estado actual del documento, verifiquelo en https://5 dec.cl pien con los estándares internacionales para firma electrónica, lo que no implica que sean compatibles con todos los software ello en el caso alguno la validez de la firma

***-

Firma Avanzada

Firmante: 0008399549-1 FIGUEROA MANDIOLA MARÍA SOLEDAD INSTITUCIÓN - ROI: INACAP - SECRETARIOGENERAL 2023-03-08 12:04:04 Additoría Autentia: INCP-F6G5-JCQS-I7AI O008399549-1 MARIA SOLEDAD FIGUEROA MANDIOLA

9